【裁判字號】    97,訴,716
【裁判日期】    971114
【裁判案由】    違反毒品危害防制條例
【裁判全文】
臺灣新竹地方法院刑事判決               97年度訴字第716號
                                       97年度訴字第840號
公  訴  人  臺灣新竹地方法院檢察署檢察官
被      告  甲○○
                    （另案在臺灣新竹監獄執行中）
上列被告因違反毒品危害防制條例案件，經檢察官提起公訴（97
年度毒偵字第1168、1507號），經本院合議庭裁定依簡式審判程
序判決如下：
    主  文
甲○○施用第一級毒品，累犯，處有期徒刑捌月。又施用第二級
毒品，累犯，處有期徒刑肆月。又施用第一級毒品，累犯，處有
期徒刑玖月。又施用第二級毒品，累犯，處有期徒刑伍月。扣案
之第二級毒品安非他命拾包（毛重共計點零伍公克）沒收銷燬
之。扣案之安非他命吸食器貳組沒收之。應執行有期徒刑貳年。
扣案之第二級毒品安非他命拾包（毛重共計點零伍公克）沒收
銷燬之。扣案之安非他命吸食器貳組沒收之。
    事  實
一、甲○○前曾於民國91年間因犯竊盜罪，經臺灣板橋地方法院
    於92年5 月5 日以91年度易字第2135號判處有期徒刑10月確
    定；又於92年間因違反毒品危害防制條例案件，經本院於92
    年6 月30日以92年度竹簡字第360 號判處有期徒刑3 月，於
    92年9 月10日確定；上揭二案件，並經本院於93年1 月19日
    以93年度聲字第2 號裁定應執行有期徒刑1 年1 月確定。其
    又於92年間因違反槍砲彈藥刀械管制條例案件，經本院於92
    年12月18日以92年度訴字第575 號判處有期徒刑1 年6 月，
    併科罰金50000 元，於93年1 月10日確定；又於93年間因犯
    偽造文書罪，經臺灣桃園地方法院於93年4 月30日以93年度
    易字第215 號判處有期徒刑6 月，於93年5 月27日確定；又
    於93年間因犯贓物罪，經本院於93年10月29日以93年度易字
    第516 號判處有期徒刑4 月，於93年12月6 日確定；上揭三
    案件，並經本院於94年1 月25日以94年度聲字第28號裁定應
    執行有期徒刑2 年1 月，併科罰金50000 元確定。前揭案件
    接續執行，於96年4 月24日縮刑期滿執行完畢。
二、甲○○前曾於86年間因施用毒品案件，經本院裁定送勒戒處
    所觀察、勒戒，旋因觀察、勒戒結果，認無繼續施用毒品傾
    向，於87年8 月17日執行完畢出所，並經本院於87年8 月24
    日以87年度簡上字第23號判處免刑，於87年9 月7 日確定。
    又於91年間因施用毒品案件，經臺灣新竹地方法院檢察署檢
    察官聲請，而經本院於91年5 月29日以91年度毒聲字第600
    號裁定送勒戒處所觀察、勒戒，旋因觀察、勒戒後，因認無
    繼續施用毒品傾向，於91年9 月9 日執行完畢出所，並經臺
    灣新竹地方法院檢察署檢察官於91年9 月20日以91年度毒偵
    緝字第113 號為不起訴處分確定。又於92年間因施用毒品案
    件，經臺灣新竹地方法院檢察署檢察官聲請，而經本院於92
    年6 月6 日以92年度毒聲字第475 號裁定令入戒治處所施以
    強制戒治，嗣於93年1 月9 日毒品危害防制條例修正而出所
    。其此部分犯行，亦經臺灣新竹地方法院檢察署檢察官聲請
    簡易判決處刑，而經本院於92年6 月30日以92年度竹簡字第
    360 號判處有期徒刑3 月，於92年9 月10日確定。其又於96
    年間因施用毒品案件，經臺灣新竹地方法院檢察署檢察官聲
    請簡易判決處刑，而經本院於97年1 月9 日以97年度竹北簡
    字第6 號判處有期徒刑5 月，於97年1 月25日確定。其又於
    97年間因施用毒品案件，經臺灣新竹地方法院檢察署檢察官
    聲請簡易判決處刑，而經本院於97年3 月31日以97年度竹簡
    字第343 號判處有期徒刑4 月及4 月，應執行有期徒刑6 月
    確定。其又於97年間因施用毒品案件，經臺灣新竹地方法院
    檢察署檢察官起訴，而經本院於97年7 月8 日以97年度訴字
    第452 號判處有期徒刑8 月，於97年8 月1 日確定。
三、惟甲○○猶不知悔改，復於前開觀察、勒戒處分執行完畢及
    前揭違反毒品危害防制條例案件後，基於施用第一級毒品海
    洛因之犯意，於97年3 月31日16時45分許往前回溯26小時內
    某時許，在新竹市某處，以將海洛因摻入香菸內施用之方式
    ，施用第一級毒品海洛因。又另行起意，並基於施用第二級
    毒品安非他命之犯意，於97年3 月31日16時40分許往前回溯
    96小時內某時許，在新竹市某處，以將安非他命置於玻璃球
    內，再以火燒烤，吸其煙霧之方式，施用第二級毒品安非他
    命。又另行起意，並基於施用第一級毒品海洛因之犯意，於
    97年6 月17日某時許，在新竹市○○○街81巷8 號地下室B5
    號房內，以將海洛因摻入香菸內施用之方式，施用第一級毒
    品海洛因。又另行起意，並基於施用第二級毒品安非他命之
    犯意，於97年6 月17日某時許，在新竹市○○○街81巷8 號
    地下室B5號房內，以將安非他命置於玻璃球內，再以火燒烤
    ，吸其煙霧之方式，施用第二級毒品安非他命。嗣因其另案
    遭通緝，而於97年3 月31日15時50分許，在新竹市○區○○
    ○街光華國中前為警緝獲，並經警將其所親採封緘之尿液送
    驗結果呈嗎啡陽性反應及安非他命陽性反應，因而循線查悉
    上情。又於97年6 月18日13時40分許，在新竹市○○○街81
    巷8 號地下室B5號房內為警查獲，並扣得第二級毒品安非他
    命10包（毛重共計3.05公克）及安非他命吸食器2 組等物。
四、案經新竹市警察局第二分局及第三分局均報請臺灣新竹地方
    法院檢察署檢察官偵查起訴。
    理  由
一、本件被告甲○○所犯為毒品危害防制條例第10條第1 項之施
    用第一級毒品罪及同條例第10條第2 項之施用第二級毒品罪
    ，均非死刑、無期徒刑、最輕本刑為三年以上有期徒刑之罪
    ，或高等法院管轄第一審之案件，被告於本院準備程序進行
    中，就被訴事實為有罪之陳述，經本院合議庭認合於新修正
    刑事訴訟法第273 條之1 第1 項之規定，裁定進行簡式審判
    程序，合先敘明。
二、訊據被告甲○○對於上揭時地以如事實欄所示方法，施用第
    一級毒品海洛因及第二級毒品安非他命各二次等情均坦承不
    諱，並有警員康宏軒所出具之偵查報告1 份、新竹市警察局
    第三分局搜索經過及結果陳報書1 份、本院97年度聲搜字第
    396 號搜索票1 份、新竹市警察局第三分局搜索扣押筆錄1
    份、扣押物品目錄表1 份及照片14幀等在卷足稽。而經警將
    被告親採封緘之尿液送驗結果，確呈嗎啡陽性反應及安非他
    命陽性反應等情，有新竹市警察局辦理煙毒、麻醉藥品案尿
    液送驗受檢人真實姓名代號對照表2 份、臺灣尖端先進生技
    醫藥股份有限公司分別於97年4 月9 日及同年6 月25日所出
    具之濫用藥物檢驗報告各1 份附卷足憑。此外，復有第二級
    毒品安非他命10包（毛重共計3.05公克）及安非他命吸食器
    2 組扣案足資佐證，足見被告所為前開自白，確與事實相符
    而堪採信。
三、再者，被告前曾於86年間因施用毒品案件，經本院裁定送勒
    戒處所觀察、勒戒，旋因觀察、勒戒結果，認無繼續施用毒
    品傾向，於87年8 月17日執行完畢出所，並經本院於87年8
    月24日以87年度簡上字第23號判處免刑，於87年9 月7 日確
    定。又於91年間因施用毒品案件，經臺灣新竹地方法院檢察
    署檢察官聲請，而經本院於91年5 月29日以91年度毒聲字第
    600 號裁定送勒戒處所觀察、勒戒，旋因觀察、勒戒後，因
    認無繼續施用毒品傾向，於91年9 月9 日執行完畢出所，並
    經臺灣新竹地方法院檢察署檢察官於91年9 月20日以91年度
    毒偵緝字第113 號為不起訴處分確定。又於92年間因施用毒
    品案件，經臺灣新竹地方法院檢察署檢察官聲請，而經本院
    於92年6 月6 日以92年度毒聲字第475 號裁定令入戒治處所
    施以強制戒治，嗣於93年1 月9 日毒品危害防制條例修正而
    出所。其此部分犯行，亦經臺灣新竹地方法院檢察署檢察官
    聲請簡易判決處刑，而經本院於92年6 月30日以92年度竹簡
    字第360 號判處有期徒刑3 月，於92年9 月10日確定。其又
    於96年間因施用毒品案件，經臺灣新竹地方法院檢察署檢察
    官聲請簡易判決處刑，而經本院於97年1 月9 日以97年度竹
    北簡字第6 號判處有期徒刑5 月，於97年1 月25日確定。其
    又於97年間因施用毒品案件，經臺灣新竹地方法院檢察署檢
    察官聲請簡易判決處刑，而經本院於97年3 月31日以97年度
    竹簡字第343 號判處有期徒刑4 月及4 月，應執行有期徒刑
    6 月確定。其又於97年間因施用毒品案件，經臺灣新竹地方
    法院檢察署檢察官起訴，而經本院於97年7 月8 日以97年度
    訴字第452 號判處有期徒刑8 月，於97年8 月1 日確定等情
    ，亦有臺灣新竹地方法院檢察署檢察官97年度毒偵字第791
    號起訴書、97年度毒偵字第105、220號聲請簡易判決處刑書
    、96年度毒偵字第1734號聲請簡易判決處刑書、本院97年度
    竹簡字第343 號刑事簡易判決、97年度竹北簡字第6 號刑事
    簡易判決、臺灣新竹地方法院檢察署刑案資料查註紀錄表、
    被告提示簡表、全國施用毒品案件紀錄表、受觀察勒戒人毒
    品及前科紀錄簡列表、矯正簡表、本院94年度訴字第419 號
    刑事判決、95年度易字第654 號宣示判決筆錄、97年度訴字
    第52號宣示判決筆錄及臺灣高等法院被告前案紀錄表各1 份
    在卷足憑。綜上，本案事證已臻明確，被告於前案強制戒治
    處分執行完畢及違反毒品危害防制條例案件再犯施用第一級
    毒品海洛因及第二級毒品安非他命之犯行均洵堪認定，應予
    依法論科。
三、按海洛因及安非他命分屬毒品危害防制條例第2 條第2 項第
    1 款所列之第一級毒品及第2 款所列之第二級毒品。核被告
    甲○○所為，係犯二次毒品危害防制條例第10條第1 項之施
    用第一級毒品罪及二次同條第2 項之施用第二級毒品罪。至
    其持有第一級毒品海洛因及第二級毒品安非他命各二次後，
    均進而施用，其持有第一級毒品及第二級毒品之低度行為，
    應分別為施用第一級毒品及施用第二級毒品之高度行為所吸
    收，爰不另論其持有第一級毒品罪及持有第二級毒品罪。又
    被告所為上揭四罪間，犯意個別，行為互殊，應分論併罰。
    又被告前曾於91年間因犯竊盜罪，經臺灣板橋地方法院於92
    年5 月5 日以91年度易字第2135號判處有期徒刑10月確定；
    又於92年間因違反毒品危害防制條例案件，經本院於92年6
    月30日以92年度竹簡字第360 號判處有期徒刑3 月，於92年
    9 月10日確定；上揭二案件，並經本院於93年1 月19日以93
    年度聲字第2 號裁定應執行有期徒刑1 年1 月確定。其又於
    92年間因違反槍砲彈藥刀械管制條例案件，經本院於92年12
    月18日以92年度訴字第575 號判處有期徒刑1 年6 月，併科
    罰金50000 元，於93年1 月10日確定；又於93年間因犯偽造
    文書罪，經臺灣桃園地方法院於93年4 月30日以93年度易字
    第215 號判處有期徒刑6 月，於93年5 月27日確定；又於93
    年間因犯贓物罪，經本院於93年10月29日以93年度易字第51
    6 號判處有期徒刑4 月，於93年12月6 日確定；上揭三案件
    ，並經本院於94年1 月25日以94年度聲字第28號裁定應執行
    有期徒刑2 年1 月，併科罰金50000 元確定。前揭案件接續
    執行，於96年4 月24日縮刑期滿執行完畢等情，有臺灣新竹
    地方法院檢察署刑案資料查註紀錄表及臺灣高等法院被告前
    案紀錄表各1 份在卷足按，其於5 年以內再犯本件有期徒刑
    以上之罪，為累犯，應依刑法第47條第1 項規定加重其刑。
    爰審酌被告曾因施用毒品而觀察、勒戒以及判刑在案，猶不
    知悔悟，卻再犯本案犯行，顯然自制力薄弱，本案施用毒品
    種類、犯罪手段、情節、所生危害，及被告所為係戕害自身
    身心健康，犯後尚能坦承犯行，態度良好等一切情狀，量處
    如主文所示之刑，及定其應執行刑，以資懲儆。又扣案之第
    二級毒品安非他命10包（毛重共計3.05公克），為毒品危害
    防制條例第2 條第2 項第2 款所規定之第二級毒品，為違禁
    物，不問屬於被告與否，爰依毒品危害防制條例第18條第1
    項前段之規定，宣告沒收銷燬之。又扣案之安非他命吸食器
    2 組等物，為被告所有且係供其為上揭於97年6 月17日某時
    許施用第二級毒品安非他命犯行時所用之物等情，業據被告
    供述在卷，爰應依刑法第38條第1 項第2 款之規定宣告沒收
    之。
據上論斷，應依刑事訴訟法第273 條之1 第1 項、第299 條第1
項前段，毒品危害防制條例第10條第1 項、第2 項、第18條第1
項前段，刑法第11條前段、第47條第1 項、第51條第5 款、第38
條第1 項第2 款，判決如主文。
本案經檢察官張嘉宏到庭執行職務。
中    華    民    國    97    年    11    月    14    日
                  刑事第一庭    法  官   楊惠芬
以上正本證明與原本無異。
如不服本判決應於收受本判決後10日內向本院提出上訴書狀，上
訴書狀應敘述具體理由。上訴書狀未敘述上訴理由者，應於上訴
期間屆滿後20日內補提理由書狀於本院 (均須按他造當事人之人
數附繕本 )「切勿逕送上級法院」。
中    華    民    國    97    年    11    月    14    日
                                書記官   張懿中
附錄本案論罪科刑法條全文：
毒品危害防制條例第10條第1 項、第2 項：
施用第一級毒品者，處六月以上五年以下有期徒刑。
施用第二級毒品者，處三年以下有期徒刑。


司法院資訊處製作；財團法人民間司法改革基金會備份。
